# 陈版主：请问集团内应收账款保理业务在合并报表如何进行处理

提问人：dreamerealist 时间：2015-08-03 08:56:06
B和C是A的子公司，B向C销售东西，从而B有对C的应收账款，C有对B的应付账款。B将此应收账款通过银行保理业务转让给第三方D，第三方D不具有追索权。
请问以下哪种A公司合并报表处理是正确的，依据是什么：
（ 1 ）从A公司合并报表角度看，B和C的往来款始终应该进行内部抵消；不管上述保理有没有追索权，A从D借入的款项应该列为借款。
（ 2 ）因为不具追索权，B公司终止确认对C公司的应收账款，C公司的应付账款客商则从A公司变为D公司；因此，A公司合并层面上，A从D的借款体现为应付账款（也就是C公司对D公司的应付账款在A公司合并报表的体现）。

回答人：chenyiwei
方案 1 较好。因为合并报表层面没有对外采购交易，所以列报为应付账款难以理解。该交易实质是合并集团从外部取得的融资，将通过C向外部受益人偿还款项的方式进行结算。

提问人：dreamerealist 时间：2015-08-04 07:54:32
我也一直认为是方案一，但老板坚持认为是方案二，然后我就无言以对。
老板的理由是，假设C公司是第三方，C公司自身报表上的应付账款只是换了一个债权人，对C公司来说应付账款的性质没有发生变化，因此合并层面也是应付账款。 我觉得合并层面不能这样理解，对合并层面来说，性质应该是借款。

回答人：chenyiwei
要注意合并报表层面的“视角差异调整”，也就是合并报表准则（ 2014 年修订）第五十二条的规定。同一交易或事项，站在不同会计主体的层面，其定性和会计处理结果是很可能有差异的。